pt-PT: Equipamento > Acessórios de ferramentas > Gabaritos: Gabaritos de perfuração; Gabaritos de tupia; Gabaritos de serra
ja: DIY用品 > 工具関連用品 > ジグ: ドリル治具; ルーター治具; 鋸治具
zh-CN: 五金/硬件 > 工具配件 > 夹具: 钻夹具; 铣夹具; 锯夹具
fr: Quincaillerie > Accessoires d’outils > Gabarits: Gabarits de perçage; Gabarits de routeur; Gabarits de scie
hr-HR: Željezarija > Dodaci za alat > Šablone: Šablone za bušenje; Šablone za utorne glodalice; Šablone za piljenje
fi: Rakentaminen > Työkalujen lisätarvikkeet > Työkappaleen kiinnittimet: Porakiinnittimet; Reititinkiinnittimet; Sahakiinnittimet
es: Bricolaje > Accesorios para herramientas > Plantillas posicionadoras: Plantillas de perforación; Plantillas de enrutador; Plantillas de sierra
da: Isenkram > Værktøj – tilbehør > Bore- og skærelære: Borelære; Routerborelære; Savlære
ko: 철물 > 공구 부대용품 > 지그: 드릴 지그; 라우터 지그; 톱질 지그
hu: Hardver > Szerszám-kiegészítők > Vezetők: Fúróvezetők; Útválasztó-vezetők; Fűrészvezetők
it: Articoli di ferramenta > Accessori per attrezzi > Maschere di foratura: Maschere di foratura per trapano; Maschere per fresatrice; Maschere per sega
sv: Metallprodukter > Verktygstillbehör > Jiggar: Borrjiggar; Fräsjiggar; Sågjiggar
nl: Bouwmaterialen > Gereedschapaccessoires > Boormallen: Standaard boormallen; Freesmallen; Zaagmallen
sl-SI: Gradbena oprema > Dodatki za orodje > Vpenjalne priprave: Vpenjalne priprave za vrtanje; Vpenjalne priprave za rezkarje; Vpenjalne priprave za žage
ru: Оборудование и технические изделия > Аксессуары для инструментов > Направляющие и кондукторы: Кондукторы для сверления; Кондукторы для фрезерования; Направляющие упоры и шины для пил
lt-LT: Techninė įranga > Įrankių priedai > Įtvarai: Gręžimo konduktoriai; Kreipiamieji įtvarai; Pjūklų įtvarai
sk-SK: Náradie > Náradie a príslušenstvo > Dierovačky: Dierovačky; Dierovacie šablóny; Šablóny na pílenie
cs: Kutilství a řemeslo > Nástroje a nářadí – příslušenství > Upínáky: Vrtací přípravky; Frézovací přípravky; Přípravky na řezání
el: Υλικά κατασκευών > Αξεσουάρ εργαλείων > Οδηγοί εργαλείων: Πλάκες διάτρησης; Οδηγοί φρέζας; Οδηγοί πριονιού
pl: Sprzęt > Akcesoria do narzędzi > Osadzarki: Osadzarki do wiercenia; Osadzarki z prowadnicą; Osadzarki do piłowania
en: Hardware > Tool Accessories > Jigs: Drill Jigs; Router Jigs; Saw Jigs
th: ฮาร์ดแวร์ > อุปกรณ์เครื่องมือ > อุปกรณ์จับยึด: จิ๊กสว่าน; จิ๊กเราเตอร์; จิ๊กเลื่อย
zh-TW: 硬體 > 工具配件 > 夾具: 電鑽夾具; 雕刻機夾具; 鋸子夾具
vi: Phần cứng > Phụ kiện dụng cụ > Đồ gá lắp: Đồ gá lắp khoan; Đồ gá lắp định tuyến; Đồ gá lắp cưa
ro-RO: Feronerie > Accesorii pentru unelte > Elemente de fixare: Elemente de fixare burghie; Elemente de fixare rindea; Elemente de fixare ferăstrău
bg-BG: Железария > Аксесоари за инструменти > Шаблони и водачи: Водачи за пробиване; Шаблони за оберфреза; Водачи за трион
nb: Maskinvare > Verktøytilbehør > Jigger: Borjigger; Ruterjigger; Sagjigger
de: Heimwerkerbedarf > Werkzeugzubehör > Spannvorrichtungen: Bohrschablonen; Frässchablonen; Sägeschablonen
pt-BR: Ferragens > Acessórios para ferramentas > Gabaritos: Gabaritos de perfuração; Gabaritos de roteador; Gabaritos de serra
tr: Hırdavat > Alet Aksesuarları > Sabitleyiciler: Matkap Sabitleyicileri; Yönlendirici Sabitleyiciler; Testere Sabitleyicileri